【裁判字號】    97,審交易,585
【裁判日期】    980331
【裁判案由】    公共危險
【裁判全文】
臺灣高雄地方法院刑事判決           97年度審交易字第585號
公  訴  人  臺灣高雄地方法院檢察署檢察官
被      告  乙○○
上列被告因公共危險案件，經檢察官提起公訴（97年度偵緝字第
2563號），被告於準備程序中就被訴事實為有罪之陳述，經本院
告知簡式審判程序之旨，並聽取被告與公訴人之意見後，本院合
議庭裁定由受命法官獨任進行簡式審判程序，判決如下：
    主  文
乙○○犯不能安全駕駛動力交通工具罪，累犯，處有期徒刑陸月
，如易科罰金，以新臺幣壹仟元折算壹日。
    事實及理由
一、本件犯罪事實及證據，除將犯罪事實一第4 行更正為「嗣經
    減刑後接續執行」，並補充被告於本院審理時之自白為證據
    外，其餘均引用起訴書所載（如附件）。
二、刑法第185 條之3 規定服用酒類致不能安全駕駛動力交通工
    具而駕駛罪，係抽象危險犯，並不以發生具體危險為必要，
    至所謂酒醉狀態，只需一般評價程度達於對車輛駕駛行為失
    其必要之注意力或判斷力之虞即可，至實際上對駕駛行為是
    否發生具體危險，並非首要考慮之因素，而服用酒類不能安
    全駕駛動力交通工具之認定，參考德國、美國之認定標準，
    對於酒精濃度吐氣已達每公升0.55毫克，肇事率為一般正常
    人之10倍，即認為已達不能安全駕駛之標準。本件被告酒後
    駕車，經測得其呼氣酒精濃度每公升0.86毫克，此有被告酒
    精濃度測試值記錄紙足憑，且有車輛行徑偏離常軌，時而加
    速、時而突停，顯然無法正常操控車輛等情形，此亦有刑法
    第185 條之3 案件測試觀察紀錄表報告書可資佐證，更足認
    被告確因飲酒已達不能安全駕駛動力交通工具之程度無疑。
    核被告所為，係犯刑法第185 條之3 不能安全駕駛動力交通
    工具罪。被告前因公共危險案件，經本院以96年度交簡字第
    201 號判處有期徒刑3 月確定，於96年8 月16日執行完畢等
    情，有臺灣高等法院被告前案紀錄表在卷可佐，其於徒刑執
    行完畢5 年之內故意再犯本件有期徒刑以上之罪，為累犯，
    應依法加重其刑。
三、爰審酌酒後駕車對於駕駛人及其他道路使用者而言皆為極危
    險之行為，政府機關、報章媒體均一再宣導喝酒不開車之觀
    念，被告前已因2 次犯酒後駕車罪而分別經判刑，更應知深
    自警惕，竟仍於飲酒後騎乘機車，其呼氣酒精濃度高達每公
    升0.86毫克，足見被告之態度輕忽，不知悔改，被告犯後坦
    承犯罪等一切情狀，及考量對於此種行為施予刑事制裁之目
    的，量處如主文所示之刑，並諭知易科罰金之折算標準。至
    於檢察官請求量處有期徒刑8 月乙節，檢察官求處有期徒刑
    8 月，係認本件如量處准予易科罰金之刑，恐難收警惕之效
    ，惟被告前已因經判處有期徒刑3 月、罰金新臺幣60000 元
    而入監服刑，顯見被告再為本件犯行，並非因前次所處之刑
    得以易科罰金所致，被告所應受科之刑，仍應以被告本次犯
    罪之責任為基礎而裁量，是認檢察官所求處之刑尚嫌稍重，
    附此敘明。
據上論斷，應依刑事訴訟法第273 條之1 第1 項、第284 條之1
、第299 條第1 項前段、第310 條之2 、第454 條第2 項，刑法
第185 條之3 、第47條第1 項、第41條第1 項前段，刑法施行法
第1 條之1，判決如主文。
本案經檢察官王朝弘到庭執行職務。
中    華    民    國    98    年    3     月    31    日
                  交通法庭    法  官  蔡書瑜
以上正本證明與原本無異。
如不服本判決應於收受送達後10日內向本院提出上訴書狀，並應
敘述具體理由；如未敘述上訴理由者，應於上訴期間屆滿後20日
內向本院補提理由書（均須按他造當事人之人數附繕本）「切勿
逕送上級法院」。
中    華    民    國    98    年    3     月    31    日
                              書記官  楊明月
附錄：論罪法條
中華民國刑法第185條之3
服用毒品、麻醉藥品、酒類或其他相類之物，不能安全駕駛動力
交通工具而駕駛者，處1 年以下有期徒刑、拘役或科或併科15萬
元以下罰金。
附件：
臺灣高雄地方法院檢察署檢察官起訴書
                                     97年度偵緝字第2563號
     被      告  乙○○  男  58歲（民國○○年○○月○○日生）
                         住高雄縣岡山鎮○○○路24號
                         國民身份證統一編號：Ｚ000000000號
 上列被告因公共危險案件，業經偵查終結，認應提起公訴，茲將
 犯罪事實及證據並所犯法條分述如下：
         犯罪事實
 一、乙○○前因二犯公共危險案件，經臺灣高雄地方法院分別於
     民國96年3月5日、96年3月8日，以96年度交簡字第201號案
     件、96年度交簡字第9號案件判處有期徒刑3月、罰金新臺幣
     (下同)6 萬元確定，嗣經減刑後合併執行，而於96年8月16
     日執行完畢。猶不知悔改，明知酒後騎車易生危險，竟於97
     年7月24日晚間7時許，在高雄縣岡山鎮○○○路魚市場旁小
     吃攤飲用啤酒，已達不能安全駕駛動力交通工具之程度後，
     仍於同日晚間8時許，騎乘車號UJF－203號機車返家。嗣於
     同日晚間9時14分許，行經高雄縣岡山鎮○○○路與大仁北
     路路口，為警攔檢並對其進行呼氣酒精濃度測試，酒測值高
     達每公升0．86毫克。
 二、案經高雄縣政府警察局岡山分局報告偵辦。
         證據並所犯法條
 一、證據清單及待證事實︰
   ┌──┬──────────┬─────────────────┐
   │編號│證據名稱            │待證事實                          │
   ├──┼──────────┼─────────────────┤
   │1   │被告乙○○之自白。  │全部犯罪事實。                    │
   ├──┼──────────┼─────────────────┤
   │2   │酒精濃度測試紀錄表、│被告於飲酒後騎乘機車時已經達到不能│
   │    │測試觀察紀錄表、舉發│安全駕駛動力交通工具之程度。      │
   │    │違反道路交通管理事件│                                  │
   │    │單。                │                                  │
   ├──┼──────────┼─────────────────┤
   │3   │本署刑案資料查註紀錄│前已二犯公共危險案件之事實。      │
   │    │表。                │                                  │
   └──┴──────────┴─────────────────┘
 二、核被告所為，係犯刑法第185條之3之公共危險罪嫌。被告曾
     受有期徒刑之執行完畢，5年內再犯本件有期徒刑以上之罪
     ，為累犯，請依刑法第47條第1項之規定加重其刑。爰審酌
     被告前已有兩次公共危險前科，猶不知悔改又犯本罪，無視
     國家法紀及馬路上來往用路人之安全，若本件准其易科罰金
     ，顯然無法收警惕之效，請判處被告有期徒刑8月，以示懲
     儆。
 三、依刑事訴訟法第251條第1項提起公訴。
     此    致
 臺灣高雄地方法院
 中    華    民    國    97    年    11    月    17    日
                           檢  察  官  甲  ○  ○
                           檢  察  官  丙  ○  ○


司法院資訊處製作；財團法人民間司法改革基金會備份。
